【裁判字號】    89,易,45
【裁判日期】    890429
【裁判案由】    竊盜
【裁判全文】
臺灣臺東地方法院刑事判決                            八十九年度易字第四五號
    公  訴  人  臺灣台東地方法院檢察署檢察官
    被      告  乙○○
右列被告因竊盜案件，經檢察官提起公訴（八十八年度偵字第二五二零號），本院判
決如左：
    主  文
乙○○攜帶兇器竊盜，累犯，處有期徒刑壹年。並於刑之執行前，令入勞動場所強制
工作參年。
起子貳支，均沒收。
    事  實
一、乙○○有多次犯罪前科，最近一次於八十八年三月二十二日因竊盜案件，經台灣
    高雄地方法院判處有期徒刑五月確定，於八十八年六月九日執行完畢。仍不思悔
    改，意圖為自己不法之所有，於八十八年九月十日下午八時十分許，在台東市立
    文化中心旁巷內，持可供作兇器之起子二把，破壞停於路邊之甲○○所有Ｓ８─
    八一三七號自用小客車鎖，竊取置於車內之皮包一只，內有新台幣六百元、提款
    卡二張、信用卡一張、身分証、汽車、機車駕照各一張等物。得手後，於當日下
    午八時五十四分持其中竊得之台東中小企業銀行提款卡一張，至台東市○○路三
    六二號該銀行提款機提款時，因密碼不符而未得手。嗣即為警循線查獲。
二、案經臺東縣警察局台東分局移送臺灣臺東地方法院檢察署檢察官偵查起訴。
    理  由
一、右開事實，業據被告乙○○於警訊時及偵查中坦承不諱，核與被害人甲○○於警
    訊時指訴失竊情節相符，且被告至提款機提款時所攝得之照片二紙附卷可證。雖
    被告在審理中辯稱：我沒有偷被害人之東西，提款機所攝得之照片是我，但那提
    款卡是我在中華路撿到的，我沒有在警訊中承許多人我用起子撬開車門云云。所
    辯係諉卸之詞，不足採信。事證明確，被告犯行堪以認定，應依法論科。
二、核被告所為，係犯刑法第三百二十一條第一項第三款之罪。公訴人認係犯刑法第
    三百二十條之第一項之竊盜罪，尚有未洽，惟因起訴之基本事實仍屬同一，爰將
    起訴法條予予變更。被告於八十八年六月間受有期徒刑之執行完畢，有台灣台東
    地方法院檢察署刑案資料查註紀錄表附卷足憑，於五年內再犯有期徒刑以上之罪
    應論以累犯並加重其刑二分之一。爰審酌被告之品行、犯罪動機、目的、手段、
    所生之危害及犯罪後之態度等一切情狀，量處如主文所示之刑。另依前述查註紀
    錄表所載，被告所犯竊盜前科，次數頻繁，時間密集，於前案之刑執行完畢後，
    未幾即又再犯，顯有犯罪之習慣，且居無定所，遊蕩成性，為促其改過向善，並
    習得謀生計能，應於刑之執行前，令入勞動場所，強制工作三年。扣案之起子二
    支，為被告所有且係供犯罪所用之物，業據被告於警訊時供明，併予宣告沒收。
據上論斷，應依刑事訴訟法第二百九十九條第一項前段、第三百條，刑法第三百二十
一條第一項第三款、第四十七條、竊盜犯贓物犯保安處分條例第三條第一項第一款、
第四條，判決如主文。
本案經檢察官張添興到庭執行職務
中    華    民    國       八十八  年    四        月      二十九    日
                                     臺灣臺東地方法院刑事庭
                                         法  官  朱中和
右正本證明與原本無異
如不服本判決應於送達後十日內向本院提出上訴狀（須附繕本）
「切勿逕送上級法院」
                                         書記官  王敏玉
中    華    民    國       八十九    年       五       月      五      日
附錄本案論罪科刑法條全文
刑法第三百二十一條第一項第三款
犯竊盜罪而有左列情形之一者，處六月以上五年以下有期徒刑：
三、攜帶兇器而犯之者。


司法院資訊處製作；財團法人民間司法改革基金會備份。
